# 关于内控审计的重要账户的判断标准？

提问人：xufy123 时间：2012-07-24 14:38:06
各位斑竹和大侠，您们好！我是一名会计师事务所的审计小兵。问题如下：目前我们在内控审计的范围框定时，对会计科目的余额大于可容忍误差，通常认定重要会计科目；但是在中注协内控审计底稿编制指南中，提到超过财务报表整体重要性的账户，通常认定为重要账户；；对于重要账户的认定到底是以可容忍误差还是以财务报表整体重要性作为衡量标准？这两个重要性水平在内控审计发挥着什么作用？？

回答人：chenyiwei
不同事务所的审计方法是存在差异的，关键是要自圆其说。中注协的内控底稿编制指南是参考性而非强制性的，本来也是由来自不同的事务所的专家分工合作写成的。各位专家在撰写过程中，会把自己所在事务所的审计方法体系的内容体现进去，而不同事务所的审计方法体系存在差异。四大中至少有一家采用的是把大于TE（可容忍误差）作为认定重大账户的定量标准。

提问人：zengfengxia 时间：2012-07-26 14:44:48
我有几个问题，请教诸位： （ 1 ）若是报表上发现投资、融资余额很小，是不是可以不把该业务循环纳入审计范围？ （ 2 ）若是发现投融资业务循环存在足以导致重大错报的控制缺陷，但当期余额很小，如何判断该项控制缺陷是否为重大缺陷？这种当其实存在循环，若经过了解发现，投融资循环存在可能导致错报的控制缺陷，此时，报表金额无法信赖，是否还能依据重要性水平认定对当期财务报表错报无重大影响； （ 3 ）根据可溶认错报或者重要性水平确认审计范围，同样存在上述问题，在未进行控制测试的前提下，能不能依据报表金额作为决策依据？

回答人：chenyiwei
重大性的判断不但依据定量的数据，还要依据定性的判断，仅仅未审报表显示余额小，不能认为其不重大。若是发现投融资业务循环存在足以导致重大错报的控制缺陷，则应属于重大缺陷。

提问人：zengfengxia 时间：2012-07-27 15:22:42
回复 老厚 的帖子
想与您讨论的是，风险管理失效是不是一定会导致财务报告出现重大错报，若企业其他管控措施设计并执行有效，能及时发现并处理可能的坏账损失，能不能仅以风险管理失效出具否定意见的内部控制审计报告？

回答人：chenyiwei
这个问题一直有争议，即该案例中所涉及的信用管理相关内部控制，是否属于内部控制审计意见发表对象的“财务报告内部控制”。